【裁判字號】    98,訴,1989
【裁判日期】    990107
【裁判案由】    違反槍砲彈藥刀械管制條例
【裁判全文】
臺灣臺北地方法院刑事判決              98年度訴字第1989號
公  訴  人  臺灣臺北地方法院檢察署檢察官
被      告  乙○○
指定辯護人  本院公設辯護人甲○○
上列被告因違反槍砲彈藥刀械管制條例案件，經檢察官提起公訴
（98年度偵字第24727 號），本院判決如下：
    主  文
乙○○未經許可，持有其他可發射子彈具有殺傷力之改造手槍，
處有期徒刑年壹月，併科罰金新臺幣萬元，罰金如易服勞役
，以新臺幣壹仟元折算壹日。扣案仿ＢＥＲＥＴＴＡ廠九二ＦＳ
型半自動手槍製造之改造手槍壹枝（槍枝管制編號：00000
00000號，含彈匣壹個）、制式子彈陸顆（口徑為九MM）均
沒收。
    事  實
一、乙○○明知未經主管機關許可，不得持有可發射子彈具有殺
    傷力之改造手槍及制式子彈，竟未經許可，於民國九十五年
    十月間某日，在臺北縣三重市○○路與三和路口，向真實姓
    名、年籍均不詳綽號「阿龍」之成年男子，以新臺幣三萬元
    購得仿ＢＥＲＥＴＴＡ廠九二ＦＳ型半自動手槍製造之改造
    手槍一枝（槍枝管制編號：0000000000號，含彈
    匣一個）及制式子彈九顆（口徑為九MM）而無故持有。嗣於
    九十八年十月十四日上午凌晨二時許，因攜帶上開槍彈行經
    臺北市中山區○○○路三五三巷口時，為警盤查查獲，並當
    場扣得上開槍彈，始查知上情。
二、案經臺北市政府警察局中山分局移送臺灣臺北地方法院檢察
    署檢察官偵查起訴。
    理  由
一、上前揭事實業據被告乙○○迭於警詢、偵查及本院審理時均
    坦承不諱，並有仿ＢＥＲＥＴＴＡ廠九二ＦＳ型半自動手槍
    製造之改造手槍一枝（槍枝管制編號：000000000
    0號，含彈匣一個）及制式子彈九顆（口徑為九MM）扣案足
    憑。且經將扣案槍彈送內政部警政署刑事警察局（下稱刑事
    局）分別以檢視法、性能檢驗法、試射法鑑定結果，該送鑑
    手槍一枝，係改造手槍，由仿ＢＥＲＥＴＴＡ廠九二ＦＳ型
    半自動手槍製造之槍枝，換裝土造金屬槍管而成，擊發功能
    正常，可供擊發適用子彈使用，認具殺傷力；送鑑子彈九顆
    ，認均係口徑九ｍｍ制式子彈，採樣三顆試射，可擊發，均
    具殺傷力等情，有刑事局九十八年十二月二十六日刑鑑字第
    ０九八０一四六三三四號鑑驗書一份在卷可稽（見九十八年
    度偵字第二四七二七號卷第三十九頁），被告任意性自白核
    與事實相符，堪以採信。綜上所述，本案事證明確，被告犯
    行洵堪認定，應依法論科。
三、核被告所為，係犯槍砲彈藥刀械管制條例第八條第四項未經
    許可持有可發射子彈具有殺傷力之改造手槍罪、同法第十二
    條第四項未經許可持有子彈罪。被告以一行為同時觸犯上開
    二罪，為想像競合犯，應依刑法第五十五條之規定，從一重
    論以槍砲彈藥刀械管制條例第八條第四項未經許可持有可發
    射子彈具有殺傷力之改造手槍罪處斷。爰審酌被告未經許可
    長期持有槍彈，且於深夜時分仍持槍彈在外遊蕩，破壞社會
    秩序，行為確有不當，惟念其素無前科，且犯後自始坦承犯
    行，現有正當工作，已有悔意，復衡其持有槍彈之數量、方
    式、犯罪所生之危害，並參酌檢察官求處有期徒刑四年及辯
    護人請求依刑法第五十九條之規定酌減其刑等一切情狀，認
    本案若無刑法第五十九條之適用，檢察官之求刑則有過重，
    應量處如主文所示之刑，並諭知罰金易服勞役之折算標準，
    以資懲儆。扣案仿ＢＥＲＥＴＴＡ廠九二ＦＳ型半自動手槍
    製造之改造手槍一枝（槍枝管制編號：000000000
    0號，含彈匣一個）及制式子彈六顆（口徑為九MM），均具
    有殺傷力，業如上述，為違禁物，爰依刑法第三十八條第一
    項第一款規定宣告沒收。至扣案已擊發之制式子彈三顆，業
    經刑事局於鑑驗時擊發而喪失子彈效用，所遺之彈頭及彈殼
    不再具有殺傷力而非違禁物，爰不諭知沒收。
據上論斷，應依刑事訴訟法第二百九十九條第一項前段，槍砲彈
藥刀械管制條例第八條第四項、第十二條第四項，刑法第十一條
、第五十五條、第四十二條第三項、第三十八條第一項第一款，
判決如主文。
本案經檢察官葉惠燕到庭執行職務。
中    華    民    國    99    年    1     月    7     日
                  刑事第七庭審判長法  官  林庚棟
                                  法  官  林欣苑
                                  法  官  林勇如
上正本證明與原本無異。
如不服本判決應於收受送達後10日內向本院提出上訴書狀，並應
敘述具體理由；其未敘述上訴理由者，應於上訴期間屆滿後20日
內向本院補提理由書（均須按他造當事人之人數附繕本）「切勿
逕送上級法院」。
                                  書記官  葉潔如
中    華    民    國    99    年    1     月    7     日
附錄本案論罪法條：
槍砲彈藥刀械管制條例第8 條
未經許可，製造、販賣或運輸鋼筆槍、瓦斯槍、麻醉槍、獵槍、
空氣槍或第4 條第1 項第1 款所定其他可發射金屬或子彈具有殺
傷力之各式槍砲者，處無期徒刑或5 年以上有期徒刑，併科新臺
幣1 千萬元以下罰金。
未經許可，轉讓、出租或出借前項所列槍枝者，處5 年以上有期
徒刑，併科新臺幣1 千萬元以下罰金。
意圖供自己或他人犯罪之用，而犯前二項之罪者，處無期徒刑或
7 年以上有期徒刑，併科新臺幣1 千萬元以下罰金。
未經許可，持有、寄藏或意圖販賣而陳列第1 項所列槍枝者，處
3 年以上10年以下有期徒刑，併科新臺幣700 萬元以下罰金。第
1 項至第3 項之未遂犯罰之。
槍砲彈藥刀械管制條例第12條
未經許可，製造、販賣或運輸子彈者，處1 年以上7 年以下有期
徒刑，併科新台幣500 萬元以下罰金。
未經許可，轉讓、出租或出借子彈者，處6 月以上5 年以下有期
徒刑，併科新台幣300 萬元以下罰金。
意圖供自己或他人犯罪之用，而犯前二項之罪者，處3 年以上10
年以下有期徒刑，併科新台幣700 萬元以下罰金。
未經許可，持有、寄藏或意圖販賣而陳列子彈者，處5 年以下有
期徒刑，併科新台幣300 萬元以下罰金。
第1 項至第3 項之未遂犯罰之。

司法院資訊處製作；財團法人民間司法改革基金會備份。
